臺灣桃園地方法院刑事判決　　　　　　　96年度易字第1130號
公　訴　人　臺灣桃園地方法院檢察署檢察官
被　　　告　丙○○
　　　　　　　　　　　)
上列被告因竊盜等案件，經檢察官提起公訴（96年度偵緝字第74
6 號、偵字第12733 號），被告於準備程序中為有罪之陳述，本
院合議庭裁定由受命法官獨任進行簡式審判程序，判決如下：
    主  文
丙○○竊盜，累犯，處有期徒刑肆月，減為有期徒刑貳月；又竊
盜，累犯，處有期徒刑陸月，減為有期徒刑參月；又於夜間侵入
住宅竊盜，累犯，處有期徒刑壹年，減為有期徒刑陸月；又竊盜
，累犯，處有期徒刑柒月；又竊盜，累犯，處有期徒刑柒月；又
竊盜，累犯，處有期徒刑柒月；又意圖為自己不法之所有，以詐
術使人將本人之物交付，處有期徒刑陸月。應執行有期徒刑參年
，並應於刑之執行前令入勞動場所強制工作參年。
    事  實
一、丙○○前因竊盜案件，經法院判處應執行有期徒刑2 年確定
    ，於民國95年1 月13日假釋出監，至同年4 月21日期滿且假
    釋未經撤銷，未執行之刑期以已執行論而執行完畢。詎其仍
    不知悔改，復意圖為自己不法之所有，於如附表編號1 至6
    所示之時間、地點，以各編號所示之手法，竊取如各編號所
    示之財物。
二、丙○○明知其並無資力購買汽車，亦無意願繳付購車之分期
    付款價金，竟意圖為自己不法之所有，於96年5 月22日向乙○○佯稱願以分期付款方式購買車號HM-9112 號自用小客車
    （該車係登記於甲○○○名下），並承諾將自96年5 月29日
    起開始繳納價金，同時簽立切結書及本票以取信乙○○，致
    乙○○陷於錯誤，遂於96年5 月22日當天將該車及鑰匙一併
    交付丙○○，詎丙○○於96年5 月29日不僅未繳納任何款項
    ，反將該車開走而不知去向，乙○○始知受騙。
三、案經桃園縣政府警察局龜山分局及桃園分局分別報請臺灣桃
    園地方法院檢察署檢察官偵查起訴。
    理  由
一、上開事實業據被告丙○○坦承不諱，並經證人即被害人辛○○、子○○、丁○○、乙○○、戊○○、癸○○、壬○○、
    庚○○、己○○、E 電訊手機行負責人李卿益、百亨通訊負
    責人羅文旭於警詢或兼於檢察官訊問時具結證述綦詳，且有
    丁○○、乙○○、癸○○、己○○、庚○○出具之贓物認領
    保管單、被告出售手機時填寫之讓渡證書、證明書、車號HM
    -9112 號汽車之車籍資料、被告簽立之本票、切結書及贓物
    照片等物件在卷可考，足徵被告之自白與事實相符。本件事
    證已經明確，被告之犯行堪予認定，應依法論科。
二、核被告如附表編號1 、2 、4 、5 、6 所示之犯行，均係犯
    刑法第320 條第1 項之普通竊盜罪，其如附表編號3 所示之
    犯行，係犯刑法第321 條第1 項第1 款之於夜間侵入住宅竊
    盜罪，其如事實欄二所示之犯行，則係犯刑法第339 條第1
    項之詐欺取財罪。又被告有事實欄一所載之犯罪科刑、執行
    情形，有臺灣高等法院被告前案紀錄表在卷可按，其受徒刑
    之執行完畢後，5 年以內故意再犯本件有期徒刑以上之罪，
    為累犯，應各依刑法第47條第1 項規定加重其刑。被告所犯
    上開各罪，應分論併罰之。爰審酌被告前有多次竊盜前科，
    素行甚差，最近一次之竊盜案件刑期甫於95年4 月21日假釋
    期滿（見卷附臺灣高等法院被告前案紀錄表），竟於同年7
    月21日即再犯竊盜罪，且先後多次行竊，惡性重大，實有嚴
    懲之必要，兼衡其犯罪之手段、所竊取、詐得財物之價值、
    對被害人所生之損害，及其犯後態度等一切情狀，各量處如
    主文所示之刑。又中華民國九十六年罪犯減刑條例已於96年
    7 月16日實施，因被告如附表編號1 至3 所示犯行之犯罪時
    間均係在96年4 月24日之前，爰併依該條例第2 條第1 項第
    3 款之規定，就該三罪之部分各減其宣告刑二分之一，並與
    其他不應減刑之犯罪部分定其應執行刑。被告侵入丁○○住
    處所使用之鑰匙1 把雖為被告所有，且係供其犯罪所用之物
    ，但該把鑰匙並未扣案，亦無證據證明該把鑰匙仍存在，且
    為免將來執行之困難，不予宣告沒收。
三、另按保安處分係針對受處分人將來之危險性所為之處置，以
    達教化、治療之目的，為刑罰之補充制度。我國現行刑法採
    刑罰與保安處分雙軌制，係在維持行為責任之刑罰原則下，
    為協助行為人再社會化之功能，以及改善行為人潛在之危險
    性格，期能達成根治犯罪原因、預防犯罪之特別目的。是保
    安處分中之強制工作，旨在對嚴重職業性犯罪及欠缺正確工
    作觀念或無正常工作因而犯罪者，強制其從事勞動，學習一
    技之長及正確之謀生觀念，使其日後重返社會，能適應社會
    生活。竊盜犯贓物犯保安處分條例第3 條第1 項規定：「十
    八歲以上之竊盜犯、贓物犯，有犯罪之習慣者，得於刑之執
    行前，令入勞動場所強制工作。」，即係本於保安處分應受
    比例原則之規範，使保安處分之宣告，與行為人所為行為之
    嚴重性、行為人所表現之危險性及對於行為人未來行為之期
    待性相當之意旨而制定，而由法院視行為人之危險性格，決
    定應否令入勞動處所強制工作，以達預防之目的。查被告於
    84、85、86、87、90、93年間曾多次因成年犯之竊盜案件遭
    判刑、執行，而其最近一次之竊盜案件刑期甫於95年4 月21
    日假釋期滿執行完畢，竟於同年7 月21日起即再犯多次竊盜
    罪乙情，又已如前述，其顯有犯罪之習慣甚明，若僅藉由刑
    之執行已不足以徹底根絕其惡性，爰依竊盜犯贓物犯保安處
    分條例第3 條第1 項、第4 條、第5 條第1 項前段之規定，
    併予諭知應於刑之執行前令入勞動場所強制工作3 年，以資
    警惕。
四、本件被告所犯為死刑、無期徒刑、最輕本刑3 年以上有期徒
    刑之罪或高等法院管轄第一審案件以外之罪，被告於本院行
    準備程序時並就被訴事實為有罪之陳述，經聽取檢察官及被
    告之意見後，依刑事訴訟法第273 條之1 第1 項之規定，本
    院合議庭裁定本件改依簡式審判程序，並由獨任法官進行審
    理，末此敘明。
據上論斷，應依刑事訴訟法第273 條之1 第1 項、第299 條第1
項前段，刑法第320 條第1 項、第321 條第1 項第1 款、第339
條第1 項、第47條第1 項、第51條第5 款，刑法施行法第1 條之
1 第1 項、第2 項前段，中華民國九十六年罪犯減刑條例第2 條
第1 項第3 款、第7 條、第11條，竊盜犯贓物犯保安處分條例第
3 條第1 項、第4 條、第5 條第1 項前段，判決如主文。
本案經檢察官許曉微到庭執行職務。
中　　華　　民　　國　　96　　年　　10　　月　　26　　日
                刑事第十一庭    法  官  魏于傑
上正本證明與原本無異。
如不服本判決，得於收受判決正本後10日內，向本院提出上訴狀
。
                                書記官  林怡君
中　　華　　民　　國　　96　　年　　10　　月　　31　　日
附表：
┌───┬─────┬──────┬───────────┬────────┐
│編號  │犯罪時間  │犯罪地點    │犯罪方式及竊取物品    │附註            │
├───┼─────┼──────┼───────────┼────────┤
│1     │95年7 月21│桃園縣桃園市│被告曾任職於被害人郭振│宣告刑有期徒刑4 │
│      │日晚間10時│介壽路397 號│宗之公司，並住在左揭地│月，減為有期徒刑│
│      │許。      │。          │址之公司宿舍，95年7 月│2月。           │
│      │          │            │21日晚間，被告趁辛○○│                │
│      │          │            │酒醉後回到上址休息而不│                │
│      │          │            │醒人事之際，趁機竊取郭│                │
│      │          │            │振宗所有而放置在上址之│                │
│      │          │            │皮夾1 個及手機1 支後逃│                │
│      │          │            │逸，隔日即未再上班。  │                │
├───┼─────┼──────┼───────────┼────────┤
│2     │95年8月1日│桃園縣桃園市│被告曾任職於「匯豐汽車│宣告刑有期徒刑6 │
│      │晚間某時。│正康三街38之│」，並與被害人子○○同│月，減為有期徒刑│
│      │          │2號5樓之「匯│在公司左列地址之宿舍住│3月。           │
│      │          │豐汽車」宿舍│宿，其於95年8 月1 日晚│                │
│      │          │。          │間某時，竊取子○○所有│                │
│      │          │            │而放置在上址宿舍內之現│                │
│      │          │            │金新臺幣（下同）二萬二│                │
│      │          │            │千元及NOKIA 廠牌之行動│                │
│      │          │            │電話1 支。            │                │
├───┼─────┼──────┼───────────┼────────┤
│3     │96年4 月23│桃園縣龜山鄉│被告趁先前曾借住在被害│所竊得之手機已由│
│      │日凌晨1 時│陸光路59巷2 │人丁○○左列地址家中之│呂汶心領回。    │
│      │許。      │號。        │機會，暗自複製該處之鑰├────────┤
│      │          │            │匙1 支，並於96年4 月23│宣告刑有期徒刑1 │
│      │          │            │日夜間凌晨1 時許，以其│年，減為有期徒刑│
│      │          │            │所有之上開複製鑰匙侵入│6 月。          │
│      │          │            │丁○○上址住處，竊取呂│                │
│      │          │            │汶芯所有之手機1 支及現│                │
│      │          │            │金二千多元，得手後即逃│                │
│      │          │            │離現場。              │                │
├───┼─────┼──────┼───────────┼────────┤
│4     │96年5 月29│桃園縣桃園市│被告利用借住在被害人王│被告竊得之手鐲已│
│      │日凌晨0 時│大華七街13號│慧蘭位在左揭地址住處之│由乙○○領回。  │
│      │許。      │4樓。       │機會，於96年5 月29日在├────────┤
│      │          │            │該址竊取乙○○所有之手│宣告刑有期徒刑7 │
│      │          │            │機1 支、現金五千元及放│月。            │
│      │          │            │置在車牌HM-9112 號自用│                │
│      │          │            │小客車內之手鐲1 只。  │                │
├───┼─────┼──────┼───────────┼────────┤
│5     │96年5 月30│臺北市內湖區│被告曾任職於設在左揭地│被告竊得戊○○所│
│      │日上午7 時│安康路228 巷│址之「吉元搬家公司」，│有之行動電話後，│
│      │許。      │1號4樓。    │並與被害人戊○○、劉展│於96年5 月31日出│
│      │          │            │坤同住在該址之公司宿舍│賣予百亨通訊行，│
│      │          │            │，其於95年5 月30日上午│其所竊得癸○○摩│
│      │          │            │7 時許，趁戊○○、劉展│托羅拉廠牌之行動│
│      │          │            │坤外出工作之際，徒手竊│電話則已由癸○○│
│      │          │            │取戊○○、癸○○所有而│領回。          │
│      │          │            │放置在上址宿舍內之三星├────────┤
│      │          │            │牌手機及摩托羅拉手機各│宣告刑有期徒刑7 │
│      │          │            │1 支，得手後即逃離現場│月。            │
│      │          │            │。                    │                │
├───┼─────┼──────┼───────────┼────────┤
│6     │96年5 月30│臺北縣鶯歌鎮│被告於左揭時、地應徵工│被告所竊得壬○○│
│      │日下午5 時│鳳吉四街48號│作時，趁機竊取被害人湯│所有之摩托羅拉廠│
│      │許。      │1樓 。      │富琪、庚○○、己○○放│牌手機1 支，已於│
│      │          │            │置在上址桌上之手機各1 │96年6 月2 日以一│
│      │          │            │支。                  │千元之價格出賣予│
│      │          │            │                      │李卿益所經營之「│
│      │          │            │                      │E 電訊手機行」。│
│      │          │            │                      │另被告所竊得唐順│
│      │          │            │                      │接、己○○所有之│
│      │          │            │                      │手機，則已分別由│
│      │          │            │                      │庚○○、己○○領│
│      │          │            │                      │回。            │
│      │          │            │                      ├────────┤
│      │          │            │                      │宣告刑有期徒刑7 │
│      │          │            │                      │月。            │
└───┴─────┴──────┴───────────┴────────┘
本案論罪科刑主要法條：
中華民國刑法第320條第1項
（普通竊盜罪）
意圖為自己或第三人不法之所有，而竊取他人之動產者，為竊盜
罪，處 5 年以下有期徒刑、拘役或 5 百元以下罰金。
中華民國刑法第321條
（加重竊盜罪）
犯竊盜罪而有左列情形之一者，處 6 月以上、 5 年以下有期徒
刑：
一  於夜間侵入住宅或有人居住之建築物、船艦或隱匿其內而犯
之者。
二  毀越門扇、牆垣或其他安全設備而犯之者。
三  攜帶兇器而犯之者。
四  結夥三人以上而犯之者。
五  乘火災、水災或其他災害之際而犯之者。
六  在車站或埠頭而犯之者。
前項之未遂犯罰之。
中華民國刑法第339條第1項
（普通詐欺罪）
意圖為自己或第三人不法之所有，以詐術使人將本人或第三人之
物交付者，處5 年以下有期徒刑、拘役或科或併科1 千元以下罰
金。
